臺灣高等法院刑事判決　　　　　　　　　　　　　九十二年度上易字第二九九五號
　　上　訴　人
　　即　被　告　乙○○
右上訴人因竊盜案件，不服臺灣桃園地方法院九十一年度訴字第一三九０號中華民國
九十二年七月十五日第一審判決（起訴案號：臺灣桃園地方法院檢察署九十一年度偵
字第五０九八號），提起上訴，本院判決如左：
    主  文
上訴駁回。
    事  實
一、乙○○有恐嚇、竊盜、妨害兵役等罪前科，本案行為後，另因違反毒品危害防制
    條例經原審於九十一年九月十七日以九十一年度訴字第一一一０號就施用第一級
    毒品部分判處有期徒刑八月，就施用第二級毒品部分判處有期徒刑四月，並定應
    執行刑為有期徒刑十月確定（不構成累犯）。
二、乙○○於九十年十月三日夜間凌晨二時許，與甲○○（竊盜部分業經原審以九十
    一年度訴字第一三九號判決處有期徒刑二年確定）共同基於竊盜之犯意聯絡，
    推由乙○○騎乘機車搭載甲○○共同前往桃園縣大溪鎮○○路四二巷二三號丙○○住處，侵入丙○○住宅，在客廳共同徒手搬運竊取丙○○所有電視機一台（價
    值一萬三千元）得手，其後乙○○再載甲○○離開，並將電視機變賣。
三、案經桃園縣警察局大溪分局報告台灣桃園地方法院檢察署檢察官偵查起訴。
    理  由
一、同案被告呂學威搬運贓物部分，原審判決處有期徒刑陸月，如易科罰金，以參佰
    元折算壹日。江有吉共同毀越安全設備竊盜部分，原審判決處有期徒刑捌月，緩
    刑參年。均未上訴而告確定，合先說明。
二、本案經查：
（一）關於被告乙○○如何於九十年十月三日夜間凌晨二時許，與同案甲○○騎乘機
      車共同前往桃園縣大溪鎮○○路四二巷二三號丙○○住處，如何侵入丙○○住
      宅，在客廳共同徒手搬運竊取丙○○所有電視機一台之事實，業據證人即同案
      被告甲○○於第一次警訊中即稱：「九十年十月三日凌晨二時許，徒手趁人不
      備時，闖入桃園縣大溪鎮田新二一鄰中華路四二巷二三號住宅竊取客廳中聲寶
      牌電視一台，另有共犯乙○○，共同侵入住宅竊盜電視的。」等語（見九十一
      年偵字第五０九八號偵查卷第七頁）；被告甲○○於九十一年五月二十日檢察
      官偵訊中復供稱：「江有吉跟我出去偷一次，乙○○也跟我進去別人家偷一次
      。」等語（見同上偵查卷第六二頁）；被告甲○○再於九十一年七月八日檢察
      官偵訊時再供稱與被告乙○○竊盜（見同上偵查卷第八六頁背面），由被告甲○○在警訊、及檢察官偵查中供述一致。
（二）證人即同案被告甲○○於本院亦證稱：「我當時是請乙○○載我去，我是自己
      一人進去丙○○的住所竊盜。」、「當時乙○○在外面等我，把我及電視機載
      回我家。」、「當時該房子內並沒有人在家，我在裡面大約待了半個小時的時
      間。」、「是的（當時乙○○都在外面等）」（見本院九十二年十一月十一日
      審判筆錄）。
（三）被告乙○○否認與同案被告甲○○共同行竊，乃因同案被告甲○○之前與伊有
      打過架，素有怨隙，所以誣指伊共同竊盜云云。然被告甲○○於警訊、偵查及
      本院審理中一再供述，被告乙○○與其共同竊盜，並將竊盜過程鉅細靡遺向警
      方、檢察官、及本院供述，業如前述，又苟若被告甲○○與被告乙○○有怨隙
      ，所以一再誣指被告乙○○，則何以被告甲○○於原審一度改口，迴護被告乙○○，而非明確指述被告乙○○竊盜犯行。是被告乙○○前開辯解，要難採信
      。是被告甲○○供詞足堪採信，從而被告甲○○於本院稱被告乙○○參與共同
      竊盜，顯然可採。被告乙○○辯稱，並未與同案被告甲○○共同行竊，委無足
      採。本件事證已臻明確，被告乙○○犯行堪以認定。
三、核被告乙○○所為係犯刑法第三百二十一條第一項第一款夜間侵入住宅竊盜罪；
    起訴書意旨以被告乙○○所為，係犯刑法第三百二十條第一項之普通竊盜罪，尚
    有未洽，依法變更起訴法條。被告乙○○與同案被告甲○○有犯意聯絡及行為分
    擔，為共同正犯。
四、原審以被告乙○○罪證明確，適用刑法第二十八條、第三百二十一條第一項第一
    款，並審酌被告乙○○犯罪動機、目的、手段、所生之危害及犯後之態度等一切
    情狀，量處有期徒刑七月；認事用法並無不合，量刑亦屬適當，被告乙○○上訴
    意旨仍執前詞否認犯罪而指摘原判決不當，為無理由，應予駁回。
據上論斷，應依刑事訴訟法第三百六十八條，判決如主文。
本案經檢察官朱兆民到庭執行職務。
中　　　華　　　民　　　國　　九十三　　年　　　二　　　月　　二十七　　日
                              臺灣高等法院刑事第八庭
                                  審判長法  官  陳  祐  治
                                        法  官  陳  晴  教
                                        法  官  王  炳  梁
右正本證明與原本無異。
不得上訴。
                                        書記官  潘　大　鵬
中　　　華　　　民　　　國　　九十三　　年　　　二　　　月　　二十七　　日
附錄本案論罪科刑法條全文：
刑法第三百二十一條第一項第一款
犯竊盜罪而有左列情形之一者，處六月以上、五年以下有期徒刑：
一  於夜間侵入住宅或有人居住之建築物、船艦或隱匿其內而犯之者。
